臺灣臺南地方法院刑事判決
110年度交簡上字第87號
上  訴  人
即  被  告  陳丙戍（已歿）  



上列上訴人即被告因公共危險案件，不服本院於中華民國102年8
月22日所為之第一審刑事簡易判決（原審案號：102年度交簡字
第2234號，聲請簡易判決處刑書案號：102年度偵字第9873號）
，提起上訴，本院管轄之第二審合議庭依通常程序審理，並自為
第一審判決如下：
    主  文
原判決撤銷。
本件公訴不受理。
    理  由
一、本件犯罪事實及證據均如附件臺灣臺南地方檢察署檢察官聲
    請簡易判決處刑書所載。
二、按被告死亡者，應諭知不受理之判決，並得不經言詞辯論為
    之，刑事訴訟法第303條第5款、第307條定有明文。又檢察
    官聲請以簡易判決處刑，與起訴有同一之效力；檢察官聲請
    以簡易判決處刑之案件，經法院認為有刑事訴訟法笫451條
    之1第4項但書第3款，應為不受理判決之諭知者，應適用通
    常程序審判之，刑事訴訟法第451條第3項、第452條，亦分
    別定有明文。再對於簡易判決之上訴，準用刑事訴訟法第三
    編第一章及第二章之規定；第二審法院認為上訴有理由，或
    上訴雖無理由，而原判不當或違法者，應將原審判決經上訴
    之部分撤銷，就該案件自為判決，刑事訴訟法第455條之1第
    3項、第369條第1項前段分別定有明文。又管轄第二審之地
    方法院合議庭受理簡易判決上訴案件，應依通常程序審理，
    其認案件有刑事訴訟法第452條之情形者，應撤銷原判決，
    逕依通常程序為第一審判決，法院辦理刑事訴訟簡易程序案
    件應行注意事項第14點亦有明文。
三、經查，上訴人即被告陳丙戍（下稱被告）因公共危險案件，
    經臺灣臺南地方檢察署檢察官以102年度偵字第9873號聲請
    簡易判決處刑，原審於民國102年8月22日以102年度交簡字
    第2234號刑事簡易判決逕予判處罪刑。惟被告不服原審判決
    ，於102年9月3日向本院合法提起上訴後，由本院以102年度
    交簡上字第150號審理，此有聲請簡易判決處刑書、刑事簡
    易判決及蓋有本院收狀章之被告上訴狀各1份在卷可憑。雖
    嗣後本案因聲請大法官解釋而停止審判1年並改分105年度他
    調字第5號續行審理，惟因被告業於110年2月13日死亡乙情
    ，有被告個人戶籍資料查詢結果1紙在卷可稽（見本院105年
    度他調字第5號刑事卷宗第101頁）。揆諸前揭說明，本件自
    應諭知不受理之判決，並改分案號為110年度交簡上字第87
    號。茲因原審未及審酌上開原審判決後始發生之情事，而對
    被告為有罪之實體判決，原所為有罪之實體判決，現已於法
    未合，自應由本院將第一審刑事簡易判決撤銷，改依通常程
    序自為第一審判決，並不經言詞辯論，逕為諭知不受理之判
    決。
據上論斷，應依刑事訴訟法第455條之1第1項、第3項、第364條
、第369條第1項前段、第452條、第303條第5款、第307條，判決
如主文。
本案經檢察官 曲鴻煜 聲請以簡易判決處刑。 
中　　華　　民　　國　　110 　年　　5 　　月　　26　　日
                  刑事第十六庭  審判長法  官   鄧希賢
　　　　　　　　　　　　　　　　　　　法  官   鍾邦久
　　　　　　　　　　　　　　　　　　　法  官   蔡直青
 以上正本證明與原本無異。
如不服本判決，應於收受本判決後20日內向本院提出上訴書狀，
並應敘述具體理由。其未敘述上訴理由者，應於上訴期間屆滿後
20日內向本院補提理由書狀（均須按他造當事人之人數附繕本）
「切勿逕送上級法院」。
                                      書記官  鄭瓊琳
中　　華　　民　　國　　110 　年　　5 　　月　　26　　日
附件：
臺灣臺南地方法院檢察署檢察官聲請簡易判決處刑書
                                     102年度偵字第9873號
    被　　　告　陳丙戍　
上列被告因違背安全駕駛案件，已經偵查終結，認宜聲請簡易判
決處刑，茲將犯罪事實及證據並所犯法條分敘如下：犯罪事實
一、陳丙戍於民國102年7月12日21時許，在臺南市○○區○○路000
    號自宅飲用酒類過量，至翌（13）日上午9時40分許仍不能
    安全駕駛動力交通工具，竟不顧公共安全而駕駛車號00-000
    0號自小客車外出，於同日上午9時45分許，行經臺南市佳里
    區新生路441巷與安南路588巷口時，不慎與李孟真所駕駛之
    牌照7638-NR號自小客車發生碰撞（幸無人受傷），經警據
    報至現場處理，於同日上午10時18分許對陳某施以呼氣酒精
    濃度測試，測試值高達每公升0.54毫克。
二、案經臺南市政府警察局佳里分局移送本署偵辦。證據並所犯
    法條
一、上揭犯罪事實，業據被告陳丙戍於警詢及偵查中供承不諱，
    並經證人李孟真於警詢中證述無訛，復有呼氣酒精濃度測試
    單、測試觀察紀錄表、舉發違反道路交通管理事件通知單、
    道路交通事故調查報告表、現場圖、現場照片等附卷可稽。
    被告公共危險犯嫌堪予認定。
二、核被告所為，係犯刑法第185條之3第1項之公共危險罪嫌。
三、依刑事訴訟法第451條第1項聲請逕以簡易判決處刑。
    此　致
臺灣臺南地方法院
中　　華　　民　　國　 102　　年　　7　　 月　　24　　日
                              檢察官  曲  鴻  煜
本件證明與原本無異　　　　　　　　　　　　　　　　　
中　　華　　民　　國　 102　　年　　8 　　月　　8 　　日

                              書記官  林  茂  松
附錄所犯法條：
刑法第185條之3
駕駛動力交通工具而有下列情形之一者，處 2 年以下有期徒刑
，得併科 20 萬元以下罰金：
一、吐氣所含酒精濃度達每公升零點二五毫克或血液中酒精濃度
    達百分之零點零五以上。
二、有前款以外之其他情事足認服用酒類或其他相類之物，致不
    能安全駕駛。
三、服用毒品、麻醉藥品或其他相類之物，致不能安全駕駛。
因而致人於死者，處 3 年以上 10 年以下有期徒刑；致重傷者
，處 1 年以上 7 年以下有期徒刑。